臺灣基隆地方法院基隆簡易庭民事判決
109年度基簡字第1150號
原      告  臺灣銀行股份有限公司

法定代理人  邱月琴  
訴訟代理人  徐瑋駿  
            劉信威  
被      告  連晧淳  

            連永訓  

            連苑珊  


            連元菲  

上列當事人間請求清償債務事件，本院於民國109 年10月28日辯
論終結，判決如下：
    主      文
被告連苑珊、連元菲應於繼承被繼承人魏麗珍之遺產範圍內與被
告連晧淳、連永訓連帶給付原告新臺幣壹拾萬壹仟壹佰參拾柒元
，及如附表所示之利息暨違約金。
訴訟費用新臺幣壹仟壹佰壹拾元，由被告連苑珊、連元菲於繼承
被繼承人魏麗珍之遺產範圍內與被告連晧淳、連永訓連帶負擔。
本判決得假執行。但被告如以新臺幣壹拾萬壹仟壹佰參拾柒元為
原告預供擔保，得免為假執行。
    事實及理由
一、按「當事人得以合意定第一審管轄法院。但以關於由一定法
    律關係而生之訴訟為限。前項合意，應以文書證之。」民事
    訴訟法第24條定有明文。經查，原告業與被告連晧淳、連永
    訓及被告連苑珊、連元菲之被繼承人魏麗珍，合意約定以本
    院為第一審管轄法院，此觀卷附放款借據第18條所載內容即
    明，從而，本院就本件訴訟自有管轄權。
二、被告連苑珊、連元菲經合法通知，未於言詞辯論期日到場，
    核無民事訴訟法第386 條所列各款情形，爰依同法第436 條
    第2 項、第385 條第1 項前段規定，准原告之聲請，由其一
    造辯論而為判決。　　　
三、原告主張：
　　被告連晧淳就讀崇右技術學院期間，邀同被告連永訓、訴外
    人魏麗珍（即被告連晧淳、連苑珊、連元菲之母）為連帶保
    證人，與原告簽訂放款借據，申請就學貸款6 筆，金額合計
    新臺幣（下同）141,892 元；雙方約定，利息按原告與教育
    部議定之就學貸款利率計算（民國108 年9 月1日當時，係
    週年利率1.15% ），倘借款人未依約攤還本息，除喪失期限
    利益，並應自轉列催收款項之日起（本件轉列催收款項之日
    為109 年2 月11日），改按原告就學貸款利率（當時係週年
    利率2.15% ）加碼1%計算利息，且本金自到期日起，利息自
    付息日起，逾期在6個月以內者，另應按上開借款利率10%，
    逾期超過6 個月者，則應按上開借款利率20%加計違約金。
    因被告連晧淳嗣未依約攤還本息，尚欠如主文第一項所示本
    金、利息、違約金未償，而被告連永訓為連帶保證人，自應
    就上開債務負連帶清償之責；又訴外人魏麗珍（即被告連晧
    淳、連苑珊、連元菲之母）雖已死亡（103 年2 月23日發現
    死亡），然被告連苑珊、連元菲依民法第1138條規定為其繼
    承人，且未於法定期限內向管轄法院聲明拋棄繼承，是依民
    法第1148條、第1153條規定，被告連苑珊、連元菲亦應於繼
    承被繼承人魏麗珍之遺產範圍內，與被告連晧淳連帶負清償
    責任。為此提起本件訴訟，求為判決如主文第一項之所示。
四、被告答辯：　　
  ㈠被告連晧淳、連永訓：　　
　　被告連晧淳、連永訓同意清償。
  ㈡被告連苑珊、連元菲：
　　被告連苑珊、連元菲經合法通知，未於言詞辯論期日到場，
    亦未提出書狀為任何聲明或陳述。　　　　
五、本院判斷：　　
　　原告主張之上開事實，業據提出放款借據（就學貸款專用）
    、利率資料、就學貸款放出查詢單、催收呆帳查詢單、就學
    貸款借保人基本資料查詢、本院家事庭通知、被繼承人魏麗
    珍之繼承系統表、除戶謄本、全體繼承人戶籍謄本等件為證
    ，且為被告連晧淳、連永訓所不否認，兼之被告連苑珊、連
    元菲經合法通知，俱未到庭爭執，亦未提出書狀表明證據或
    有利於己之答辯，是依上開證據調查結果，自堪信原告主張
    俱為真實。按消費借貸之借用人應於約定期限內，返還與借
    用物種類、品質、數量相同之物；遲延之債務，以支付金錢
    為標的者，債權人得請求依法定利率計算之遲延利息。但約
    定利率較高者，仍從其約定利率；當事人得約定債務人於債
    務不履行時，應支付違約金。民法第478 條前段、第233 條
    第1 項、第250 條第1 項定有明文。又稱保證者，謂當事人
    約定，一方於他方之債務人不履行債務時，由其代負履行責
    任之契約；保證債務，除契約另有訂定外，包含主債務之利
    息、違約金、損害賠償及其他從屬於主債務之負擔。同法第
    739 條、第740 條亦有明定。且連帶債務之債權人，依同法
    第273 條第1 項規定，得對於債務人中之一人或數人或其全
    體，同時或先後請求全部或一部之給付；又依民法第1148條
    第1 項前段規定，繼承人自繼承開始時，除本法另有規定外
    ，承受被繼承人財產上之一切權利、義務。從而，原告本於
    消費借貸、連帶保證以及繼承之法律關係，請求被告連苑珊
    、連元菲於繼承被繼承人魏麗珍之遺產範圍內與被告連晧淳
    、連永訓連帶給付如主文第一項所示之本金、利息及違約金
    ，為有理由，應予准許。
六、本件係因訴訟標的金額未逾500,000 元，適用簡易程序所為
    被告敗訴之判決，依民事訴訟法第389 條第1 項第3 款，應
    依職權宣告假執行，併酌情宣告被告預供相當之擔保金額後
    ，得免為假執行。
七、本件第一審裁判費為1,110 元，此外核無其他費用之支出，
    爰依職權確定本件訴訟費用1,110 元，由被告連苑珊、連元
    菲於繼承被繼承人魏麗珍之遺產範圍內與被告連晧淳、連永
    訓連帶負擔。
八、據上論結，本件原告之訴有理由，依民事訴訟法第436 條第
    2 項、第385 條第1 項前段、第78條、第85條第2 項、第87
    條第1 項、第389 條第1 項第3 款、第392 條第2 項，判決
    如主文。
中　　華　　民　　國　　109 　年　　10　　月　　28　　日
                       基隆簡易庭法  官   王慧惠
以上正本係照原本作成。
對於本件判決如有不服，應於收受送達後20日內向本院提出上訴
書狀，上訴於本院合議庭，並按他造當事人之人數附具繕本。如
委任律師提起上訴者，應一併繳納上訴審裁判費。
中　　華　　民　　國　　109 　年　　10　　月　　28　　日
                                 書記官   姚安儒
【附表】
編號  尚欠本金 （新臺幣）   利                  息    違       約        金     期         間   　(民國） 週年利率 期            間     (民國） 週年利率  ①   9,885元 自108 年9 月1日至109 年2 月10日  1.15％ 自108 年10月2 日至109 年2 月10日 0.115％   自109 年2 月11日至清償日  2.15％ 自109 年2月11日至109 年4 月1 日 0.215％     自109 年4 月2 日至清償日止 0.43 ％  ②  22,814元 自108 年9 月1日至109 年2 月10日  1.15％ 自108 年10月2 日至109 年2 月10日 0.115％   自109 年2 月11日至清償日  2.15％ 自109 年2月11日至109 年4 月1 日 0.215％     自109 年4 月2 日至清償日止 0.43 ％  ③  22,813元 自108 年9 月1日至109 年2 月10日  1.15％ 自108 年10月2 日至109 年2 月10日 0.115％   自109 年2 月11日至清償日  2.15％ 自109 年2月11日至109 年4 月1 日 0.215％     自109 年4 月2 日至清償日止 0.43 ％  ④  22,813元 自108 年9 月1日至109 年2 月10日  1.15％ 自108 年10月2 日至109 年2 月10日 0.115％   自109 年2 月11日至清償日  2.15％ 自109 年2月11日至109 年4 月1 日 0.215％     自109 年4 月2 日至清償日止 0.43 ％  ⑤  22,812元 自108 年9 月1日至109 年2 月10日  1.15％ 自108 年10月2 日至109 年2 月10日 0.115％   自109 年2 月11日至清償日  2.15％ 自109 年2月11日至109 年4 月1 日 0.215％     自109 年4 月2 日至清償日止 0.43 ％